【裁判字號】    97,訴,664
【裁判日期】    970624
【裁判案由】    毒品危害防制條例
【裁判全文】
臺灣基隆地方法院刑事判決        97年度訴字第664號
公  訴  人  臺灣基隆地方法院檢察署檢察官
被      告  乙○○
                    （另案於臺灣基隆監獄執行中）
上列被告因毒品危害防制條例案件，經檢察官提起公訴（97年度
毒偵字第806、857、899號），並經本院合議庭裁定由受命法官
獨任進行簡式審判程序，判決如下：
    主      文
乙○○施用第一級毒品，累犯，處有期徒刑柒月；又施用第一級
毒品，累犯，處有期徒刑柒月；又施用第一級毒品，累犯，處有
期徒刑柒月。應執行有期徒刑壹年參月。
    事實及理由
一、本件犯罪事實應補充：「乙○○因施用第一、二級毒品案件
    ，分別經臺灣基隆、新竹地方法院各判處有期徒刑1 年、10
    月確定，以上2刑與另案竊盜經本院判處有期徒刑6月接續執
    行，於96年2月13日縮刑假釋交付保護管束，甫於96年6月20
    日假釋期滿未經撤銷假釋，其未執行之刑以已執行論而執行
    完畢。其分別於民國97年1月17 日晚上某時、97年2 月15日
    晚上某時、97年2月24日晚上某時（起訴書誤載於97年1月18
    日下午4時50分為警採尿前回溯24 小時內之某時、同年2 月
    13日下午3時許、同年2月22日下午5 時許，此部分業據蒞庭
    檢察官當庭更正），在基隆市○○區○○街303巷19弄18 號
    住處內，以將第一級毒品海洛因置於針筒內摻水混合注射手
    臂之方式，各施用第一級毒品海洛因1 次。」、證據應補充
    ：「被告於本院準備程序及審判程序之自白。」、應適用之
    法條應補充：「被告持有第一級毒品海洛因係供施用，其持
    有之低度行為為施用之高度行為所吸收，不另論罪。」外，
    餘均引用如附件檢察官起訴書之記載。
二、據上論斷，應依刑事訴訟法第273條之1 第1項、第284條之1
    、第299條第1項前段、第310條之2、第454條第2項，毒品危
    害防制條例第10條第1項、第23條第2項，刑法第11條前段、
    第47條第1項、第51條第5款，判決如主文。
本案經檢察官甲○○到庭執行職務。
中    華    民    國    97    年    6    月    24    日
                  刑事第四庭法  官    何怡穎
以上正本證明與原本無異。
如不服本判決應於收受本判決後10日內向本院提出上訴書狀，其
未敘述上訴理由者，並得於提起上訴後10日內向本院補提理由書
狀（均須按他造當事人之人數附繕本）「切勿逕送上級法院」。
中    華    民    國    97    年    6    月    24    日
                            書記官    鄭梅君
附錄本案論罪科刑法條：
毒品危害防制條例第10條
施用第一級毒品者，處 6 月以上 5 年以下有期徒刑。
施用第二級毒品者，處 3 年以下有期徒刑。
附件：
臺灣基隆地方法院檢察署檢察官起訴書
                                      97年度毒偵字第806號
                                      97年度毒偵字第857號
                                      97年度毒偵字第899號
     被      告  乙○○  男  35歲（民國○○年○月○○日生）
                         住基隆市○○區○○街303巷19弄18
                           號
                         國民身分證統一編號：Ｚ000000000號
 上列被告因違反毒品危害防制條例案件，業經偵查終結，認應提
 起公訴，茲敘述犯罪事實、證據並所犯法條如下：
         犯罪事實
 一、乙○○前因施用毒品案件，先後2 次經裁定送觀察、勒戒後
     ，均認無繼續施用毒品之傾向，分別由本署檢察官以88年度
     偵字第3636號及88年度偵字第4724號為不起訴處分確定。復
     因施用第二級毒品案件，經送強制戒治（業於民國90年11月
     27日期滿執行完畢），先後由本署檢察官以89年度毒偵字第
     599號及90年度毒偵字第601號聲請簡易判決處刑及提起公訴
     ，分別經臺灣基隆地方法院於以89 年度基簡字第542號及90
     年易字第270號判決各判處有期徒刑6月、4月確定，以上2刑
     接續執行，甫於90年11月29日易科罰金執行完畢。又因施用
     第一、二級毒品案件，由本署檢察官以93年度毒偵字第2445
     號、臺灣新竹地方法院檢察署檢察官以94年度毒偵字第2248
     號提起公訴，分別經臺灣基隆、新竹地方法院以93年度訴字
     第902號及95年度訴字第73號判決各判處有期徒刑1年、10月
     確定，以上2刑接續執行，於96年2月13日縮刑假釋交付保護
     管束，甫於96年6月20日期滿執行完畢。再於96年9、10月間
     ，因施用第一級毒品案件，由本署檢察官以96年度毒偵字第
     2654號、第2745號、第2746號提起公訴，經臺灣基隆地方法
     院於97年3 月24日，以96年度訴字第1135號判決判處有期徒
     刑1年4月確定（尚未執行）。乙○○係毒品調驗人口，詎其
     仍未戒除毒癮，復基於施用第一級毒品海洛因之犯意，先後
     於97年1月18日下午4時50分為警採尿前回溯24小時內之某時
     許、同年2月13日下午3時許及同年2月22日下午5時許，分別
     在基隆市○○區○○街303巷19弄18 號及不詳處所，施用毒
     品海洛因多次，迄分別於：（1）97年1月18日下午1 時30分
     許及97年2 月16日某時許，在其上開住處，為警通知採尿送
     驗；（2）97年2月25日下午3時許，在基隆市○○街300號前
     處，為警盤查查獲，乙○○經警3次採尿送驗結果，均係呈
     海洛因之嗎啡陽性反應後，始查悉上情。
 二、案經基隆市警察局第二分局報告偵辦。
          證據並所犯法條
 一、訊據被告乙○○僅坦承於97年2 月13日、22日有施用毒品海
     洛因之事實。經查，按一般吸用或施打毒品（或麻醉藥品）
     8 小時內，約有百分之八十於尿中排出，24小時後剩餘量之
     百分之九十再排出，72小時仍有微量排出。被告先後於97年
     1月18日14時50分、同年2月16日21時40分及同年2 月25日15
     時45分許，在基隆市警察局第二分局所採集之尿液，經送台
     灣尖端先進生技醫藥股份有限公司及台灣檢驗科技股份有限
     公司出具之濫用藥物尿液檢驗報告檢驗結果，均係呈海洛因
     之嗎啡陽性反應一節，有上揭分局偵辦毒品案件尿液檢體對
     照表1份、列管毒品人口尿液檢體採集送驗紀錄表1份、應受
     尿液採驗人尿液檢體採集送驗紀錄表1 份及上開公司出具之
     濫用藥物檢驗報告（尿液檢體編號：97-2-092號、Ｚ0000000
     00000號、Ｚ000000000000號）3 份附卷可稽，堪信被告確於
     上揭時有施用毒品海洛因之事實。此外，並有不起訴處分書
     、簡易判決處刑書、起訴書及本署刑案資料查註紀錄表在卷
     足憑，是被告上開所辯，無非臨訟圖卸之詞，不足採信，其
     犯嫌堪予認定。
 二、核被告乙○○所為，係犯毒品危害防制條例第10條第1 項之
     施用第一級毒品罪嫌。其所犯上開3 罪間，行為互殊，犯意
     各別，請分論併罰。又被告曾受有期徒刑執行完畢，有本署
     刑案資料查註紀錄表在卷可參，其於5 年以內故意再犯本件
     有期徒刑以上之罪，為累犯，請依刑法第47條第1 項規定加
     重其刑。
 三、依毒品危害防制條例第23條第2項、刑事訴訟法第251條第 1
     項提起公訴。
     此  致
 臺灣基隆地方法院
 中    華    民    國    97    年    4    月    14    日
                               檢察官  黃  鴻  達
 本件正本證明與原本無異
 中    華    民    國    97    年    4     月    17    日
                               書記官  鄭  雅  文
 附錄法條：
 毒品危害防制條例第10條第1項
 施用第一級毒品者，處 6 月以上 5 年以下有期徒刑。


司法院資訊處製作；財團法人民間司法改革基金會備份。
